【裁判字號】    89,上訴,2433
【裁判日期】    891004
【裁判案由】    毀棄損壞
【裁判全文】
臺灣高等法院臺中分院刑事判決              民國八十九年度上訴字第二四三三號
    上  訴  人  臺灣苗栗地方法院檢察署檢察官
    被      告  丙○○
右上訴人因被告毀損案件，不服臺灣苗栗地方法院中華民國八十九年十月四日第一審
判決（民國八十九年度訴字第一五一號，起訴案號：臺灣苗栗地方法院檢察署民國八
十八年度偵字第二○六四號），提起上訴，本院判決如左：
    主  文
上訴駁回。
    理  由
一、公訴意旨略以：被告丙○○為圖設置垃圾轉運站，遂於民國(下同)八十六年五月
    二日、十月二十日，分由其姐弟陳香妹、陳台華、陳金華等人列名承租人、保證
    人，向乙○○承租苗栗縣銅鑼鄉○○○段四四０、四四０－一、四四０－二、四
    三八、四三九－一、四三九－二等地號土地，詎其為圖整平該處土地，擴大堆置
    廢棄物空間，竟未經乙○○同意，即於八十七年十一月間某日，率將張女所有之
    坐落於上開土地上石綿瓦建物一棟(公訴人於上訴書認係二棟)予以拆除，足生損
    害於乙○○。因認被告丙○○涉犯刑法第三百五十三條第一項之毀損建築物罪云
    云。
二、按犯罪事實應依證據認定之，無證據不得推定其犯罪事實；又不能證明被告犯罪
    者，應諭知無罪之判決，刑事訴訟法第一百五十四條、第三百零一條第一項分別
    定有明文。次按認定不利於被告之事實，須依積極證據，苟積極證據不足為不利
    於被告事實之認定時，即應為有利於被告之認定，更不必有何有利之證據；且告
    訴人之告訴，係以使被告受刑事訴追為目的，是其陳述是否與事實相符，仍應調
    查其他證據以資審認，最高法院三十年上字第八一六號及五十二年台上字第一三
    ○○號判例可資參照。
三、公訴意旨認被告丙○○有上開犯行，無非係以告訴人乙○○之指訴，及被告丙○
    ○自陳：因該處地勢較低，故其告知告訴人欲將石綿瓦建物拆除重建，當時告訴
    人回稱「考慮看看」之語等語，及被告坦承於上開時地拆除告訴人之前揭建物等
    論據。惟訊據被告丙○○堅詞否認有何犯行，辯稱：伊於八十七年十月中旬即出
    國，當時人不在國內，根本未為拆除告訴人建物之行為，此事伊根本不清楚等語
    。經查，被告丙○○於八十七年十月十八日出境至八十八年一月一日方入境，有
    被告提出之護照影本附卷可稽，復為告訴人所不否認，是被告丙○○於公訴人所
    起訴之犯罪時間即八十七年十一月間並不在國內，如何能為拆除告訴人前揭建築
    物已有疑問，再查公訴人又因被告丙○○自承：因該處地勢較低，故其告知告訴
    人欲將石綿瓦建物拆除重建，當時告訴人回稱「考慮看看」之語等語，而認定被
    告有為拆除前揭告訴人建築物之犯行，經本院遍查偵卷均不見被告丙○○有為前
    揭話語，前揭話語應是丙○○之兄陳金華所言（見偵卷八十八年五月十一日之訊
    問筆錄），且經本院傳訊證人陳金華到庭後亦證述前揭話語為其所言，且亦是伊
    與告訴人談論可否拆除前揭建築物事宜等語（見原審八十九年九月四日之訊問筆
    錄），由此益徵被告丙○○並未與乙○○談論拆築前揭建築物之情事，是被告辯
    稱伊未於起訴書所指之時地拆除告訴人前揭建築物等語之可信。此外，復查無其
    他積極證據足認被告有公訴意旨所指犯行，要屬不能證明被告犯罪。
四、原審因認被告之犯罪行為不能證明，而諭知被告無罪之判決，核無不合。檢察官
    上訴意旨仍執陳詞，認為被告犯毀損罪，指摘原判決不當，為無理由，應予駁回
    。
五、至於告訴人所有之建築物確遭拆除，證人陳金華於偵查時及原審調查時均坦承係
    伊所為，是關於本案拆除告訴人所有之建築物究係何人，尚有查明之必要，此部
    分俟本案確定後宜由檢察官另行依法處理，併此敘明。
六、據上論斷，應依刑事訴訟法第三百六十八條，判決如主文。
本案經檢察官甲○○到庭執行職務。
中      華      民      國    九  十      年     二       月   二十七   日
                              臺灣高等法院臺中分院刑事第四庭
                                    審判長法  官  洪  耀  宗
                                          法  官  劉  登  俊
                                          法  官  吳  重  政
右正本證明與原本無異。
被告不得上訴。
檢察官得上訴。
如不服本判決應於收受送達後十日內向本院提出上訴書狀，其未敘述上訴之理由者並
得於提起上訴後十日內向本院補提理由書（均須按他造當事人之人數附繕本）。
                                          書記官  林  育  德
中      華      民      國    九  十      年     三       月    一      日
                                                                        Ｋ


司法院資訊處製作；財團法人民間司法改革基金會備份。
